

- Elsabbars1999@gmail.com
- % https://imsabbar.space
- ★ Hay mimoune rue oued zize nr 46 Settat Morocco
- ₩ Né le 07/02/1999
- 0681510095
- El-Jadida Casablanca Settat

Langues

Arabe

Langue maternelle

Anglais

Courant

Français

Bon

Réseaux sociaux

in @sabbarismail



ISMAIL SABBAR

Développeur Web Full Stack & Analyste de Données

Développeur web Full Stack, expert en programmation et en plateformes CMS comme WordPress avec Elementor. Spécialisé en web scraping, j'utilise Python avec Beautiful Soup pour les sites statiques et Selenium pour les pages dynamiques. J'analyse et visualise des données avec Python et R sous Jupyter Notebook. Je gère mes projets avec Git/GitHub et travaille sous Linux pour garantir des solutions performantes et optimisées.

Diplômes et Formations

Baccalauréat sciences mathématique au lycée ERRAZY Settat

De 2016 à juillet 2018 Lycée ERRAZY Settat

Master en Informatique, Analyste de Données

Depuis décembre 2020 Université CHOUAIB DOUKKALi El-Jadida

Master en Informatique et Analyse de Données à la Faculté des Sciences d'El Jadida, Université Chouaib Doukkali.

Expériences professionnelles

Full Stack WEB Developer

De mai 2024 à août 2024 VRW Casablanca

J'ai travaillé chez VRW en tant que développeur Full Stack, avec une spécialisation en développement WordPress, où j'ai conçu et optimisé des sites web sur mesure, tout en assurant leur performance, sécurité, et évolutivité pour répondre aux besoins spécifiques des clients.

Société IGF

D'août 2022 à janvier 2023 IGF Casablanca

Mon mission ici dans cette sociéte etait de developper une web application pour leur projet nommé JANA PUZZLE et faire des formations sur cette application pour les professeurs, pour bien utulisé l'application dans leur écoles.

Freelance

Depuis septembre 2018 Freelance El-jadida

En tant que freelance, j'ai développé des sites Web, optimisé l'expérience utilisateur, effectué du data scraping web avec Beautiful Soup, et réalisé des analyses et visualisations de données (R, Python). Mon approche flexible me permet d'offrir des solutions sur mesure et des résultats de qualité.

Enseignant en Mathématiques et Informatique

De novembre 2021 à mars 2022 Study El-Jadida

Professeur de soutien en Mathématiques et Informatique dans un centre de formation. Passionné par l'enseignement et l'épanouissement des étudiants.

Technicien en Installation de Systèmes et Réparation d'Appareils

De septembre 2017 à juin 2018 System Settat

Expérience en atelier d'installation et réparation de systèmes et appareils. Compétences en maintenance et dépannage. Service de qualité et résolution efficace des problèmes.

Compétences

Analyse de Données (R et Python)

Visualisation de Données (Jupyter Notebook)

XML - XSD - XSLT - JSON - Relax NG - XQUERY

HTML - CSS - JavaScript - JQuery - Ajax

PHP - Laravel - MySQL - MongoDB

Wordpress - Elementor

GITHUB - GIT